宣示判決筆錄
原      告  馨琳揚企管顧問有限公司

法定代理人  唐明良
訴訟代理人  王郁雯
            蔡馥琳
被      告  林貞吟


上列當事人間110年度中小字第1611號請求給付電信費事件，於
中華民國110年9月3日上午9時45分整在臺灣臺中地方法院臺中簡
易庭宣示判決，出席職員如下：
    法      官  林筱涵
    書  記  官  張峻偉
朗讀案由。
法官朗讀主文宣示判決如下：
    主    文
被告應給付原告新臺幣肆萬壹仟玖佰柒拾玖元，及自民國一一○
年八月二十七日起至清償日止，按週年利率百分之五計算之利息
。
訴訟費用新臺幣壹仟元由被告負擔。
本判決得假執行。
    事實及理由之要領
一原告主張：被告自民國102年11月19日起陸續向訴外人台灣大 
   哥大電信股份有限公司（下稱台哥大公司）、威寶電信股份
  有限公司（嗣與台灣之星電信股份有限公司合併，更名為台灣
  之星電信股份有限公司，下稱台灣之星公司）分別申請租用
  門號0000000000、0000000000及0000000000 號行動電話使用
  ，嗣未依約繳納電信費，雙方合約已視為終止，迄今尚積欠電
  信費新臺幣（下同）13,209元，另應依約給付提前終止租約剩
  餘合約日曆天數除以合約期間總日曆天之補償金28,770元。而
  台哥大公司、台灣之星公司業已將上開債權轉讓予原告，原告
  並以起訴狀對被告為債權讓與之通知。為此，爰依電信服務契
  約及債權讓與之法律關係，提起本件訴訟，請求被告給付上開
  電信費、小額付款及補償金，並聲明如主文第1項所示。
二上開原告主張之事實，業據其提出經濟部函、經濟部商工登記
  公示資料查詢服務、債權讓與證明書、行動寬頻業務申請書、
  專案同意書、專案與商品確認書、專案合約同意書、行動寬頻
  業務申請-資費方案確認單、電信費帳單、第三代行動通信業
  務申請書、用戶代辦委託書、專案補貼款繳款通知書、號碼可
  攜/新申裝同意書、號碼可攜服務申請書、債權讓與暨強制執
  行（預告）通知函、債權讓與通知書、掛號郵件收件回執為證
  。被告已於相當時期受合法之通知，而於言詞辯論期日不到場
  ，亦未提出準備書狀爭執，本院依上開證據之調查結果，堪信
  原告所陳上情為真正，本院即採為判決之基礎。從而，原告依
  電信服務契約及債權讓與之法律關係，請求被告給付41,979元
  ，及自起訴狀繕本送達翌日即110年8月27日（見本院卷第83頁
  公示送達證書）起至清償日止，按週年利率5％計算之利息，為
  有理由，應予准許。
三訴訟費用負擔及假執行宣告之依據：民事訴訟法第78條、第43
  6 條之19第1 項、第436 條之20。

民事訴訟法第436條之24第2項：
對於本判決之上訴，非以違背法令為理由，不得為之。
如對本判決上訴，須於判決送達後20日內向本院提出上訴狀，並
須表明原判決所違背之法令及其具體內容與依訴訟資料可認為原
判決有違背法令之具體事實之上訴理由（均須按他造當事人之人
數附繕本）
中    華    民    國     110    年     9    月    3   日
                  臺灣臺中地方法院臺中簡易庭
                                  法  官  林筱涵
                                  書記官  張峻偉
以上正本證明與原本無異。
中    華    民    國     110    年     9    月    3   日
                                  書記官  張峻偉